臺灣新北地方法院板橋簡易庭民事判決
　　　　　　　　　　　　　　　　　 110年度板簡字第1489號
原　　　告　仲信資融股份有限公司

法定代理人　張銘聰　
訴訟代理人　吳怡萱律師
　　　　　　邱品皓　
被　　　告　劉億權　
訴訟代理人　林彥霖律師
上列當事人間請求給付買賣價金事件，於民國110年9月8日言詞
辯論終結，本院判決如下：
    主  文
被告應給付原告新臺幣壹拾貳萬壹仟肆佰肆拾元，及自民國一百
零九年十二月五日起至民國一百一十年七月十九日止，按年息百
分之二十計算之利息，及自民國一百一十年七月二十日起至清償
日止，按年息百分之十六計算之利息。
訴訟費用由被告負擔。
本判決得假執行。
    事 實 及 理 由
一、原告起訴聲明：被告應給付原告新台幣(下同)121,440元，
    及自民國109年12月5日起至110年7月19日，按年息百分之20
    計算之遲延給付利息，110年7月20日起至清償日止，按年息
    百分之16計算之遲延給付利息，並主張：
（一）爰被告前向第三人三貝德數位文創股份有限公司（以下簡
      稱三貝德）依分期付款買賣方式，購買三貝德-升學王，
      分期總價為128,800元；茲因三貝德與原告間為分期付款
      買賣契約債權受讓關係，此一受讓關係並載於證一所示之
      分期付款買賣約定書第一條，是以，上開被告與三貝德間
      ，依分期付款買賣契約所得請求給付之應收帳款，隨即讓
      售予以原告，合先敘明。本件分期付款約定自109年10月
      05日至112年08月05日，計35期，每期繳款金額為3,680元
      ，惟被告僅繳付2期後，即未再繳付，迭經原告通知聯絡
      ，被告亦均置之不理，依雙方分期付款買賣約定書之約定
      ，顯已違約，是以，其餘未到期部分視為全部到期，另依
      約定書第9條之約定，相對人尚須給付自遲延繳款日起至
      清償日止，按年利率百分之二十計算之遲延利息。
（二）被告向第三人三貝德公司購買小學王學習系統之產品，本
      件交易模式非屬訪問交易：
   1、按，消費者保護法(下稱消保法)第2條第11款規定：「訪
      問交易：指企業經營者『未經邀約』而與消費者在其住居
      所、工作場所、公共場所或其他場所所訂立之契約。」
   2、再按，臺灣臺北地方法院民事判決107年度北消簡字第34
      號民事判決意旨略謂：「核其立法目的乃鑑於通訊交易與
      訪問交易之交易通常是在消費者無法詳細判斷或思考之情
      形下，而使消費者購買不合意或不需要之商品，為衡平消
      費者在購買前無法獲得足夠的資料或時間加以選擇，故採
      將判斷時間延後之猶豫期間制，俾供消費者詳細考慮，並
      予解約的機會。因此有關消費者保護法第19條規定7日猶
      豫期解除權之行使，只適用於通訊交易及訪問交易之交易
      類型。至於其他買賣型態，仍須依民法等其他法律之規定
      行使有關權利。」
   3、查，第三人三貝德文創股份有限公司(下稱三貝德公司)之
      教育顧問劉貞伶係於民國(下同)109年8月間致電與被告，
      向被告介紹及說明該公司之小學王學習系統之產品後(下
      稱系爭產品)，並再與被告約定於同年8月23日至被告家中
      ，就系爭產品為更詳細說明及教學試用。嗣後被告於當日
      向三貝德公司表示同意購買系爭產品，並簽訂訂購契約書
      及分期付款申請表。
   4、是以，三貝德公司之教育顧問實非未經邀約而前往被告之
      住居所，且被告前既與三貝德公司有過電話聯繫，而該名
      教育顧問亦已就系爭產品之內容為基本說明，足見被告於
      8月23日締約當時，本應可預期三貝德公司將有一定推銷
      及出售系爭產品之行為，且被告也為具社會經驗之成年人
      ，對於三貝德公司之推銷行為並非處於毫無心理準備，而
      無法詳細判斷或思考之情況；此不僅不符合訪問交易之定
      義，亦與消保法對於訪問交易所設之相關規範保護意旨不
      符，故本件買賣契約，實非屬消保法上所稱之訪問交易。
（三）被告與三貝德公司間就系爭產品之買賣契約係於109年8月
      23日成立，縱三貝德公司未明確與被告約定審閱期限，惟
      此應不影響雙方依民法規定成立買賣契約之效力，被告依
      民法第367條規定仍應負給付系爭產品價金之義務：
   1、按，最高法院98年台上字第168號民事判決意旨略謂：「
      按消費者保護法第十一條之一第一項固規定，企業經營者
      與消費者訂立定型化契約前，應有三十日以內之合理期間
      ，供消費者審閱全部條款內容。惟依同條第二項規定，倘
      企業經營者於訂約前，未予消費者合理之審閱期間，亦僅
      生由企業經營者單方所預先擬定之定型化契約條款，不構
      成契約之內容，非謂當事人間之契約關係不成立或無效。
      此因定型化契約條款未能列為契約內容之事項，應視兩造
      間契約之性質，依相關法律規定補充之。」
   2、再按，民法第345條第2項規定：「當事人就標的物及其價
      金互相同意時，買賣契約即為成立。」、民法第367條規
      定：「買受人對於出賣人，有交付約定價金及受領標的物
      之義務。」
   3、查，被告於109年8月23日與三貝德公司訂定系爭契約時，
      雙方已就系爭產品之內容及價金，均達成合意。此自系爭
      訂購契約書中，三貝德公司有將前開系爭產品相關資訊載
      明於「實體商品訂購內容」、「付款方式」等二欄位中可
      見，且並經被告簽名確認，足見雙方均就系爭產品買賣契
      約必要之點已達成合意，而成立買賣契約。
   4、另綜合前述最高法院之判決意旨，定型化契約條款不構成
      契約內容，並非等同當事人間契約關係無效或不成立，而
      應視契約性質依相關法律為補充規定。故，即使三貝德公
      司於系爭訂購契約中未與被告明確約定合約審閱期限天數
      ，惟此仍不應影響買賣契約已成立之實，是雙方即應依民
      法買賣契約章節之規定分別履行權利義務。而，三貝德公
      司於109年8月25日將系爭產品寄送與被告，並於隔日派員
      至被告家中協助安裝視訊鏡頭，已履行交付買賣契約標的
      物之義務，被告自應依履行其給付價金之義務。
（四）縱認本件買賣契約為訪問交易(惟原告否認之)，然被告向
      三貝德公司為解約之主張，除不符合消保法第19條之規定
      ，且業已逾越任意解約期限，被告主張其已解除契約云云
      ，應無理由：
   1、按，消保法第19條第1項規定：「通訊交易或訪問交易之
      消費者，得於收受商品或接受服務後七日內，以『退回商
      品』或『書面通知』方式解除契約，無須說明理由及負擔
      任何費用或對價。但通訊交易有合理例外情事者，不在此
      限。」
   2、再按，嘉義地方法院106年度嘉簡字第873號民事判決意旨
      略謂：「消費者保護法規定收受商品7日內解除契約之方
      式，僅限以「退回商品」或「書面通知方式」為之，故被
      告抗辯其有撥打電話表示要退貨，縱使屬實，亦非合法解
      除契約之方式。況且，系爭購物分期契約上載明劍橋公司
      經辦人之姓名及手機電話，右側並蓋有劍橋公司之發票章
      ，發票章內記載劍橋公司之完整名稱、公司電話及公司地
      址，有系爭購物分期契約在卷。被告既陳稱其有撥打廠商
      公司之市內電話，當知悉發票章內亦記載廠商之公司地址
      。因此，被告收受商品7日內，自得將書籍商品寄送退回
      廠商公司地址，或以書面通知廠商解除契約。」
   3、查，被告雖辯稱其有於109年9月1日致電三貝德公司，為
      解除契約之意思表示。然查，被告所為解除契約之理由係
      出於消保法第19條之任意解約權，而非系爭產品有瑕疵，
      依民法瑕疵擔保之規定所為之解約主張，是以其主張解約
      之方式自應合於消保法之規定，始發生解約之效力。而，
      被告主張解約之方式係以「電話告知」，並不合乎消保法
      規定解除契約方式之態樣，自不發生解約之效力。
   4、再查，被告嗣後亦無按消保法第19條規定，再向三貝德公
      司為解約之意思表示，僅透過行政院消費者保護會之線上
      系統提出消費爭議申訴，且該申訴函遲至109年9月11日後
      方才送達至三貝德公司。而，依消保法第19條規定，消費
      者得不附理由任意解除買賣契約，係自消費者接受商品或
      服務後之七日內得為之，惟被告為解約之時點顯已逾越前
      開規定之時期，並不發生解除系爭產品買賣契約之效力，
      否則，是被告仍應依約履行其給付價金之義務。
（五）綜上所述，被告與三貝德公司間之買賣契約既未合法解除
      而存在，被告自應履行給付價金義務，而原告向被告請求
      給付買賣價金，係基於與三貝德公司間有買賣契約債權受
      讓之關係，即三貝德公司將得依買賣契約向被告請求價金
      之債權讓與予原告，故原告向被告請求給付價金應有理由
      ，懇請鈞院准許。為此，狀請鈞院鑒核，賜判決如訴之聲
      明，以維權益。
二、被告則以：
（一）三貝德數位文創股份有限公司（下稱三貝德公司）之銷售
      員劉貞伶係於109年8月23日（星期日）晚間7時許至被告
      住處推銷線上家教課程之訪問買賣，期間劉貞伶均在介紹
      線上家教課程之內容，約於晚間9時介紹結束後，劉貞伶
      即一直鼓吹被告該套課程很好，要被告儘快簽約，並提出
      訂購契約書（下稱系爭契約書）、分期付款申請表（下稱
      系爭申請表）要被告簽名，被告當下見二名子女對該課程
      均感興趣，且劉貞伶在旁一直鼓吹，未及審慎思考該課程
      內容之好壞、二名子女是否真有該課程之使用需求、及後
      續是否有能力負擔該課程之費用，加上當時時間已晚，便
      依劉貞伶指示於系爭契約書、系爭申請表上簽名，簽約過
      程中，劉貞伶僅指示被告在特定欄位上填寫被告及二名子
      女之個人資料，及於簽名欄位簽名，並未向被告說明系爭
      契約書、系爭申請表之條款內容，而付款方式亦僅簡單說
      明簽約時須給付頭期款3,680元，其餘款項可分期給付，
      並未向被告說明後續分期係須向原告給付，甚至簽約結束
      後，原告僅交付「系爭契約書」之客戶存執聯予被告，而
      未交付任何有關「系爭申請表」之影本或收執聯予被告，
      被告係於本件110年8月5日調解時，經原告代理人提供系
      爭申請表，方回想起簽約當時尚有簽署系爭申請表。
（二）嗣三貝德公司於109年8月25日（星期二）寄達耳機、鏡頭
      予被告、同年月26日派員至被告住處電腦安裝軟體及指導
      使用方式，被告之二名子女於隔天使用該課程後，發現該
      課程過於乏味，缺乏實體上課之互動感，向被告表示不願
      繼續使用該課程，而被告亦感該課程每月3,680元對於被
      告每月3萬元之收入而言負擔過大，乃於同年月28日（星
      期五）下午4時許電詢1950全國消費者服務專線，並於同
      年9月1日（星期二）中午休息時間聯絡三貝德公司，依19
      50專線人員指示告知三貝德公司欲解除契約，詎料三貝德
      公司客服人員竟回覆商品於8月25日即寄達予被告，已逾
      法定7日之猶豫期間，無法解除契約云云，因被告學歷僅
      高職畢業，擔任作業員工作，無法辨識三貝德公司客服人
      員所述非實（實則9月1日是猶豫期間之第7日，被告若於
      當日退回商品仍屬依法解除契約），當下亦不知如何處理
      ，係之後經他人告知可向新北市政府申訴消費爭議，被告
      方緊急於同年9月4日向新北市政府提出本件消費爭議申訴
      ，惟三貝德公司仍函覆新北市政府本件已逾7日猶豫期間
      ，無法接受被告退貨主張云云，嗣被告再於同年9月29日
      為第二次申訴，經新北市政府受理並安排於同年11月18日
      召開協商會，惟協商會當日，三貝德公司代理人劉貞伶仍
      繼續表示本件已逾7日猶豫期間，不同意解約云云。
（三）因被告二名子女於109年8月27日第一次使用該課程後即未
      再繼續使用該課程，故之後被告亦未繳納該課程之分期費
      用（即僅於簽約當日繳納頭期款），係直至同年10月中下
      旬被告接獲原告催繳通知，該通知上記載被告未按期繳納
      分期費用須支付延滯利息，且再不繳納分期費用將喪失分
      期利益，被告擔心若不繳納會衍生該些問題，方於同年月
      28日繳納共二期費用。嗣被告向鶯歌區民意代表服務處之
      律師諮詢，該律師認為三貝德公司簽約過程存在諸多瑕疵
      ，建議被告毋須再向原告繳納分期費用，被告遂未再繼續
      繳納分期費用。
（四）被告與三貝德公司訂立之系爭契約書、系爭申請表均屬定
      型化契約，三貝德公司未提供合理期間供被告審閱系爭契
      約書、系爭申請表全部條款內容，依消費者保護法（下稱
      消保法）第11條之1第1、3項規定，系爭契約書、系爭申
      請表之全部條款均不構成契約之內容：
   1、按「企業經營者與消費者訂立定型化契約前，應有三十日
      以內之合理期間，供消費者審閱全部條款內容。企業經營
      者以定型化契約條款使消費者拋棄前項權利者，無效。違
      反第一項規定者，其條款不構成契約之內容。但消費者得
      主張該條款仍構成契約之內容。」消保法第11條之1第1至
      3項定有明文。
   2、復按「企業經營者與消費者訂立定型化契約前，應有三十
      日以內之合理期間，供消費者審閱全部條款內容。違反前
      項規定者，其條款不構成契約之內容。但消費者得主張該
      條款仍構成契約之內容，消保法第十一條之一第一項、第
      二項分別定有明文。揆其立法意旨，乃為維護消費者知的
      權利，使其於訂立定型化契約前，有充分了解定型化契約
      條款之機會，且為確保消費者之契約審閱權，明定企業經
      營者未提供合理『審閱期間』之法律效果。此與消保法第
      十九條第一項、第十九條之一規定，係因消費者於郵購或
      訪問買賣或以該方式所為之服務交易時，常有無法詳細判
      斷或思考之情形，而購買不合意或不需要之商品、服務，
      為衡平消費者在購買前無法獲得足夠資料或時間加以選擇
      ，乃將判斷時間延後，而提供消費者於訂約後詳細考慮而
      解除契約之『猶豫期間（冷卻期間）』，未盡相同。要之
      ，『審閱期間』主要在提供消費者訂約前之契約權益保障
      ，與『猶豫期間』目的在提供消費者訂約後之契約權益保
      障，二者各有其規範目的、功能及法效，得以互補，然彼
      此間並無替代性，自不能以消費者未於『猶豫期間』內行
      使解除權或撤銷權（民法第一百十四條規定），即排除消
      保法第十一條之一第一項、第二項規定之適用。」最高法
      院103年度台上字第2038號民事判決意旨參照。
   3、經查，系爭契約書及系爭申請表係三貝德公司為與不特定
      多數消費者訂立同類契約之用，所預先擬定之契約條款，
      核屬定型化契約，則依消保法第11條之1規定，三貝德公
      司自應提供合理之期間供被告審閱契約全部條款內容，違
      反者，由三貝德公司單方所預先擬定之本件定型化契約條
      款，即不構成契約之內容。況觀諸系爭契約書背面第20條
      下方框內，事先印製「本人同意儘速就本契約進行審閱（
      訂購人親簽）」文字；系爭申請表正面聲明暨同意事項第
      4點，亦事先印製「茲聲明本表正面及背面全部分期付款
      約定書條款，均經本人等於合理期間審閱無誤，且充分了
      解並同意，特確認簽章如下。」顯然三貝德公司明知應提
      供合理之期間供被告審閱本件定型化契約全部條款內容。
      然三貝德公司銷售員劉貞伶於109年8月23日當晚進行訪問
      買賣即與被告簽訂系爭契約書及系爭申請表，並未事先將
      系爭契約書及系爭申請表交付被告審閱，故依消保法第11
      條之1第1、3項規定，本件定型化系爭契約書及系爭申請
      表全部條款，即不構成契約之內容。又被告雖於系爭契約
      書背面第20條下方框內、系爭申請表正面聲明暨同意事項
      第4點簽名，然既三貝德公司未曾給予被告合理之審閱期
      間，自無被告儘速就本契約進行審閱，或經被告於合理期
      間審閱無誤之可言，況依消保法第11條之1第2項規定，企
      業經營者以定型化契約條款使消費者拋棄審閱期間權利者
      ，亦屬無效，故要難以被告於上開二處簽名即認三貝德公
      司已提供合理期間供被告審閱系爭契約書、系爭申請表全
      部條款內容。
   4、再者，被告訴訟代理人於google網頁查得三貝德公司因採
      取訪問買賣方式推銷其線上課程，業與消費者發生多起消
      費爭議，且於司法院法學資料檢索系統查得，因三貝德公
      司未提供消費者合理期間供消費者審閱定型化契約條款內
      容，屢經法院認定三貝德公司提供之定型化契約全部條款
      均不構成契約內容，三貝德公司或受讓其債權之資融公司
      均不得向消費者請求給付買賣價金，此有新竹地方法院
      109年度簡上字第33號、109年度小上字第17號、109年度
      竹小字第213號判決、嘉義地方法院109年度簡上字第51號
      判決、新北地方法院107年度簡上字第301號、108年度簡
      上字第96號判決、臺中地方法院107年度簡上字第496號判
      決、臺北地方法院106年度簡上字第497號、107年度北簡
      字第6229號判決可稽，由此益徵三貝德公司確未提供合理
      期間供被告審閱系爭契約書、系爭申請表全部條款內容，
      其理至明。
（五）被告上開得對抗三貝德公司之事由，應得依民法第299條
      第1項規定以之對抗原告，故原告依系爭契約書、系爭申
      請表及債權讓與之法律關係請求被告給付買賣價金121,44
      0元及遲延利息，應屬無據：
   1、按「債務人於受通知時，所得對抗讓與人之事由，皆得以
      之對抗受讓人。」民法第299條第1項定有明文。
   2、復按「債權讓與，債務人於受通知時所得對抗讓與人之事
      由，皆得以之對抗受讓人，民法第二百九十九條第一項定
      有明文。所謂得對抗之事由，不以狹義之抗辯權為限，而
      應廣泛包括，凡足以阻止或排斥債權之成立、存續或行使
      之事由在內，蓋債權之讓與，在債務人既不得拒絕，自不
      宜因債權讓與之結果，而使債務人陷於不利之地位。」最
      高法院52年度台上字第1085號前判例意旨參照。
   3、經查，三貝德公司既未提供合理期間供被告審閱系爭契約
      書、系爭申請表全部條款內容，依消保法第11條之1第1、
      3項規定，系爭契約書、系爭申請表之全部條款均不構成
      契約之內容，被告自得以該對抗三貝德公司之事由，依民
      法第299條第1項規定對抗債權受讓人即原告，則原告猶依
      系爭契約書、系爭申請表及債權讓與之法律關係請求被告
      給付買賣價金121,440元及遲延利息，即屬無據，應予駁
      回。
三、得心證之理由：
    原告主張之事實，業據其提出與所述相符之分期付款買賣約
    定書、分期付款繳款明細等件為證，而被告就其以分期付款
    方式訂購三貝德升學王產品及未繳付分期付款款項等事實均
    不爭執，惟就原告之請求則以前詞置辯，經查：
（一）被告係因三貝德數位文創股份有限公司至其住處推銷線上
      家教課程，而於109年8月23日向三貝德數位文創股份有限
      公司訂購線上家教課程，此有被告所提分期付款買賣約定
      書在卷可稽；又被告除給付二期款項外，就其餘價款均未
      給付，而由三貝德數位文創股份有限公司將對被告之上開
      價款權利讓與原告，此亦為被告所不爭執，是原告已依債
      權讓與取得三貝德數位文創股份有限公司之線上家教課程
      價款債權共121,440元，堪以認定。
（二）被告辯稱:1、按「企業經營者與消費者訂立定型化契約前
      ，應有三十日以內之合理期間，供消費者審閱全部條款內
      容。企業經營者以定型化契約條款使消費者拋棄前項權利
      者，無效。違反第一項規定者，其條款不構成契約之內容
      。但消費者得主張該條款仍構成契約之內容。」消保法第
      11條之1第1至3項定有明文。2、復按「企業經營者與消費
      者訂立定型化契約前，應有三十日以內之合理期間，供消
      費者審閱全部條款內容。違反前項規定者，其條款不構成
      契約之內容。但消費者得主張該條款仍構成契約之內容，
      消保法第十一條之一第一項、第二項分別定有明文。揆其
      立法意旨，乃為維護消費者知的權利，使其於訂立定型化
      契約前，有充分了解定型化契約條款之機會，且為確保消
      費者之契約審閱權，明定企業經營者未提供合理『審閱期
      間』之法律效果。此與消保法第十九條第一項、第十九條
      之一規定，係因消費者於郵購或訪問買賣或以該方式所為
      之服務交易時，常有無法詳細判斷或思考之情形，而購買
      不合意或不需要之商品、服務，為衡平消費者在購買前無
      法獲得足夠資料或時間加以選擇，乃將判斷時間延後，而
      提供消費者於訂約後詳細考慮而解除契約之『猶豫期間（
      冷卻期間）』，未盡相同。要之，『審閱期間』主要在提
      供消費者訂約前之契約權益保障，與『猶豫期間』目的在
      提供消費者訂約後之契約權益保障，二者各有其規範目的
      、功能及法效，得以互補，然彼此間並無替代性，自不能
      以消費者未於『猶豫期間』內行使解除權或撤銷權（民法
      第一百十四條規定），即排除消保法第十一條之一第一項
      、第二項規定之適用。」最高法院103年度台上字第2038
      號民事判決意旨參照。3、經查，系爭契約書及系爭申請
      表係三貝德公司為與不特定多數消費者訂立同類契約之用
      ，所預先擬定之契約條款，核屬定型化契約，則依消保法
      第11條之1規定，三貝德公司自應提供合理之期間供被告
      審閱契約全部條款內容，違反者，由三貝德公司單方所預
      先擬定之本件定型化契約條款，即不構成契約之內容。況
      觀諸系爭契約書背面第20條下方框內，事先印製「本人同
      意儘速就本契約進行審閱（訂購人親簽）」文字；系爭申
      請表正面聲明暨同意事項第4點，亦事先印製「茲聲明本
      表正面及背面全部分期付款約定書條款，均經本人等於合
      理期間審閱無誤，且充分了解並同意，特確認簽章如下。
      」顯然三貝德公司明知應提供合理之期間供被告審閱本件
      定型化契約全部條款內容。然三貝德公司銷售員劉貞伶於
      109年8月23日當晚進行訪問買賣即與被告簽訂系爭契約書
      及系爭申請表，並未事先將系爭契約書及系爭申請表交付
      被告審閱，故依消保法第11條之1第1、3項規定，本件定
      型化系爭契約書及系爭申請表全部條款，即不構成契約之
      內容。又被告雖於系爭契約書背面第20條下方框內、系爭
      申請表正面聲明暨同意事項第4點簽名，然既三貝德公司
      未曾給予被告合理之審閱期間，自無被告儘速就本契約進
      行審閱，或經被告於合理期間審閱無誤之可言，況依消保
      法第11條之1第2項規定，企業經營者以定型化契約條款使
      消費者拋棄審閱期間權利者，亦屬無效，故要難以被告於
      上開二處簽名即認三貝德公司已提供合理期間供被告審閱
      系爭契約書、系爭申請表全部條款內容。4、按「債務人
      於受通知時，所得對抗讓與人之事由，皆得以之對抗受讓
      人。」民法第299條第1項定有明文。5、復按「債權讓與
      ，債務人於受通知時所得對抗讓與人之事由，皆得以之對
      抗受讓人，民法第二百九十九條第一項定有明文。所謂得
      對抗之事由，不以狹義之抗辯權為限，而應廣泛包括，凡
      足以阻止或排斥債權之成立、存續或行使之事由在內，蓋
      債權之讓與，在債務人既不得拒絕，自不宜因債權讓與之
      結果，而使債務人陷於不利之地位。」最高法院52年度台
      上字第1085號前判例意旨參照。6、經查，三貝德公司既
      未提供合理期間供被告審閱系爭契約書、系爭申請表全部
      條款內容，依消保法第11條之1第1、3項規定，系爭契約
      書、系爭申請表之全部條款均不構成契約之內容，被告自
      得以該對抗三貝德公司之事由，依民法第299條第1項規定
      對抗債權受讓人即原告，則原告猶依系爭契約書、系爭申
      請表及債權讓與之法律關係請求被告給付買賣價金121,44
      0元及遲延利息，即屬無據，應予駁回云云。
（三）惟查，
   1、按消費者保護法第2條第11款規定：「訪問交易：指企業
      經營者『未經邀約』而與消費者在其住居所、工作場所、
      公共場所或其他場所所訂立之契約。」；再按：「核其立
      法目的乃鑑於通訊交易與訪問交易之交易通常是在消費者
      無法詳細判斷或思考之情形下，而使消費者購買不合意或
      不需要之商品，為衡平消費者在購買前無法獲得足夠的資
      料或時間加以選擇，故採將判斷時間延後之猶豫期間制，
      俾供消費者詳細考慮，並予解約的機會。因此有關消費者
      保護法第19條規定7日猶豫期解除權之行使，只適用於通
      訊交易及訪問交易之交易類型。至於其他買賣型態，仍須
      依民法等其他法律之規定行使有關權利。」（臺灣臺北地
      方法院107年度北消簡字第34號民事判決意旨參照）。
   2、查訴外人三貝德文創股份有限公司(下稱三貝德公司)之教
      育顧問劉貞伶係於109年8月間致電與被告，向被告介紹及
      說明該公司之小學王學習系統之產品後(下稱系爭產品)，
      並再與被告約定於同年8月23日至被告家中，就系爭產品
      為更詳細說明及教學試用。嗣後被告於當日向三貝德公司
      表示同意購買系爭產品，並簽訂訂購契約書及分期付款申
      請表。是以，三貝德公司之教育顧問實非未經邀約而前往
      被告之住居所，且被告前既與三貝德公司有過電話聯繫，
      而該名教育顧問亦已就系爭產品之內容為基本說明，足見
      被告於8月23日締約當時，本應可預期三貝德公司將有一
      定推銷及出售系爭產品之行為，且被告也為具社會經驗之
      成年人，對於三貝德公司之推銷行為並非處於毫無心理準
      備，而無法詳細判斷或思考之情況；此不僅不符合訪問交
      易之定義，亦與消保法對於訪問交易所設之相關規範保護
      意旨不符，故本件買賣契約，實非屬消保法上所稱之訪問
      交易。
   3、按消費者保護法第十一條之一第一項固規定，企業經營者
      與消費者訂立定型化契約前，應有三十日以內之合理期間
      ，供消費者審閱全部條款內容。惟依同條第二項規定，倘
      企業經營者於訂約前，未予消費者合理之審閱期間，亦僅
      生由企業經營者單方所預先擬定之定型化契約條款，不構
      成契約之內容，非謂當事人間之契約關係不成立或無效。
      此因定型化契約條款未能列為契約內容之事項，應視兩造
      間契約之性質，依相關法律規定補充之。」（最高法院98
      年台上字第168號民事判決意旨參照）。再按，「當事人
      就標的物及其價金互相同意時，買賣契約即為成立。」、
      「買受人對於出賣人，有交付約定價金及受領標的物之義
      務。」民法第345條第2項、第367條亦分別定有明文。
   4、經查，被告於109年8月23日與三貝德公司訂定系爭契約時
      ，雙方已就系爭產品之內容及價金，均達成合意。此自系
      爭訂購契約書中，三貝德公司有將前開系爭產品相關資訊
      載明於「實體商品訂購內容」、「付款方式」等二欄位中
      可見，且並經被告簽名確認，足見雙方均就系爭產品買賣
      契約必要之點已達成合意，而成立買賣契約。
   5、另綜合前述最高法院之判決意旨，定型化契約條款不構成
      契約內容，並非等同當事人間契約關係無效或不成立，而
      應視契約性質依相關法律為補充規定。故，即使三貝德公
      司於系爭訂購契約中未與被告明確約定合約審閱期限天數
      ，惟此仍不應影響買賣契約已成立之實，是雙方即應依民
      法買賣契約章節之規定分別履行權利義務。而，三貝德公
      司於109年8月25日將系爭產品寄送與被告，並於隔日派員
      至被告家中協助安裝視訊鏡頭，已履行交付買賣契約標的
      物之義務，被告自應依履行其給付價金之義務。
   6、按消保法第19條第1項規定：「通訊交易或訪問交易之消
      費者，得於收受商品或接受服務後七日內，以『退回商品
      』或『書面通知』方式解除契約，無須說明理由及負擔任
      何費用或對價。但通訊交易有合理例外情事者，不在此限
      。」。再按消費者保護法規定收受商品7日內解除契約之
      方式，僅限以「退回商品」或「書面通知方式」為之（嘉
      義地方法院106年度嘉簡字第873號民事判決意旨參照）。
      經查，被告雖辯稱其有於109年9月1日致電三貝德公司，
      為解除契約之意思表示。然查，被告所為解除契約之理由
      係出於消保法第19條之任意解約權，而非系爭產品有瑕疵
      ，依民法瑕疵擔保之規定所為之解約主張，是以其主張解
      約之方式自應合於消保法之規定，始發生解約之效力。然
      查，被告主張解約之方式係以「電話告知」，並不合乎消
      保法規定解除契約方式之態樣，自不發生解約之效力。
   7、再查，被告嗣後亦無按消保法第19條規定，再向三貝德公
      司為解約之意思表示，僅透過行政院消費者保護會之線上
      系統提出消費爭議申訴，且該申訴函遲至109年9月11日後
      方才送達至三貝德公司。而，依消保法第19條規定，消費
      者得不附理由任意解除買賣契約，係自消費者接受商品或
      服務後之七日內得為之，惟被告為解約之時點顯已逾越前
      開規定之時期，是本件並不發生解除系爭產品買賣契約之
      效力。
   8、綜上所述，被告與三貝德公司間之買賣契約既未合法解除
      而存在，被告自應履行給付價金義務，而原告既自三貝德
      公司受讓向被告請求價金之債權，是原告向被告請求給付
      系爭買賣價金，依法即屬有據。
四、從而，原告本於分期付款買賣約定書及債權讓與之法律關係
    ，請求被告給付如主文所示金額及利息，為有理由，應予准
    許。
五、本件事證已明，兩造其餘之主張、攻擊防禦方法及所提出之
    證據，經本院斟酌後，認為均不足以影響本判決之結果，自
    無一一詳予論駁之必要，併此敘明。
六、本判決係適用簡易程序所為被告敗訴之判決，應依職權宣告
    假執行。
七、訴訟費用負擔之依據：民事訴訟法第78條。
中    華    民    國   110    年    9     月    29    日
                      臺灣新北地方法院板橋簡易庭
                            法  官  呂安樂
以上為正本係照原本作成。
如不服本判決，應於送達後20日內，向本院提出上訴狀並表明上
訴理由，如於本判決宣示後送達前提起上訴者，應於判決送達後
20日內補提上訴理由書（須附繕本）。
中    華    民    國   110    年    9     月    29    日
                            書記官  陳佩瑩